臺灣屏東地方法院刑事判決　　　　　　　 95年度易字第521號
公　訴　人　臺灣屏東地方法院檢察署檢察官
被　　　告　丙○○
上列被告因竊盜等案件，經檢察官提起公訴（94年度偵字第5798
號），本院判決如下：
    主  文
丙○○竊盜，處有期徒刑柒月。
    事  實
一、丙○○因需款孔急，竟意圖為自己不法之所有，於民國94年
    5 月間某日，利用向其所任職之樂透站負責人乙○○借用機
    車之機會，徒手竊取乙○○所有放置在機車置物箱內之日盛
    國際商業銀行卡號為0000000000號現金卡1 張，得手後，基
    於利用不正方法由自動付款設備詐得財物之概括犯意，連續
    於94年5 月21日21時35分許、同月28日12時26分許在屏東縣
    內埔鄉龍泉郵局之自動櫃員機及同月30日20時10分許在屏東
    縣內埔鄉水門郵局之自動櫃員機，持上開現金卡插入自動櫃
    員機，並輸入現金卡之預借現金密碼，分別詐領新臺幣（下
    同）1 萬元、1 萬元、2 萬元，合計共4 萬元，得手後花用
    殆盡。嗣因銀行人員以電話通知乙○○繳交利息，始發覺現
    金卡遭竊，並透過丙○○之友人甲○○聯絡後，於94年5 月
    30日21時許，丙○○與甲○○前往乙○○住處談判，始將上
    開現金卡歸還。
二、案經乙○○訴由屏東縣警察局恆春分局報告臺灣屏東地方法
    院檢察署檢察官偵查起訴
    理  由
壹、程序方面
一、按被告以外之人於審判外之陳述，雖不符刑事訴訟法第159
    條之1 至第159 條之4 規定，而經當事人於審判程序同意作
    為證據，法院審酌該言詞陳述或書面陳述作成時之情況，認
    為適當者，亦得為證據；當事人、代理人或辯護人於法院調
    查證據時，知有該法第159 條第1 項不得為證據之情形，而
    未於言詞辯論終結前聲明異議者，視為有前項之同意，該法
    第159 條之5 已明揭其旨。本件所引告訴人乙○○於警詢中
    之陳述，業經檢察官及被告同意作為證據，本院審酌其作成
    之情況，未見有何不適當之情形，是得為證據。
二、按被告以外之人於偵查中向檢察官所為陳述，除顯有不可信
    之情況者外，得為證據，刑事訴訟法第159 條之1 第2 項定
    有明文。偵查中對被告以外之人（包括證人、鑑定人、告訴
    人、被害人及共同被告等）所為之偵查筆錄，或被告以外之
    人向檢察官所提之書面陳述，性質上均屬傳聞證據。惟現階
    段刑事訴訟法規定檢察官代表國家偵查犯罪、實施公訴，依
    法其有訊問被告、證人及鑑定人之權，證人、鑑定人且須具
    結，而實務運作時，檢察官偵查中向被告以外之人所取得之
    陳述，原則上均能遵守法律規定，不致違法取供，其可信度
    極高，是以，除反對該項供述得具有證據能力之一方，已釋
    明「顯有不可信之情況」之理由外，不得遽指該偵查中之陳
    述不具證據能力。查證人甲○○於偵訊中已經具結證述，且
    偵訊時被告丙○○並已在場，自已充分保障被告之對質詰問
    權，又本院亦查無檢察官在上開偵訊時有任何以不正方法訊
    問而有顯不可信之情況，是依上開規定，前開證人於偵查中
    之證述，自有證據能力。
三、按被告以外之人（包括證人、鑑定人、告訴人、被害人及共
    同被告等）於審判外之言詞或書面陳述雖不符刑事訴訟法第
    159 條之1 至之4 等4 條之規定，而經當事人於審判程序同
    意作為證據，法院審酌該言詞陳述或書面陳述作成時之情況
    ，認為適當者，亦得為證據；當事人、代理人或辯護人於法
    院調查證據時，知有刑事訴訟法第159 條第1 項不得為證據
    之情形，而未於言詞辯論終結前聲明異議者，視為有前項之
    同意，同法第159 條之5 定有明文。本件上開證人甲○○於
    警詢中之證述、日盛商業銀行前金分行95年1 月27日日盛銀
    前金字第95041 號函、現金卡動用紀錄、申請書、交易查詢
    報告及跨行ATM 交易明細資料查詢報表，均為審判外之陳述
    ，其性質雖均屬傳聞證據，然業經本院審理時予以提示並告
    以要旨，且各經檢察官及被告等人表示意見，當事人已知上
    述筆錄乃傳聞證據，且均未於言詞辯論終結前對該等筆錄內
    容異議，本院審酌認為以之作為本案之證據亦屬適當，應具
    有證據能力。
貳、實體方面
一、訊據被告固不否認有取乙○○之現金卡提領共4 萬元之事實
    ，然矢口否認有何竊盜及詐欺等犯行，辯稱：錢是乙○○同
    意借給伊的，並交付現金卡及告知密碼讓伊去領錢的，因為
    當時乙○○在賭博，所以讓伊自己去領，因為伊現在沒有工
    作沒辦法還錢，所以她才要告我云云。經查：
(一)被告未徵得乙○○之同意，取走其現金卡並提領預借現金共
    4 萬元等情，業經證人即告訴人乙○○於警詢中指述歷歷，
    復有日盛商業銀行前金分行95年1 月27日日盛銀前金字第95
    041 號函、現金卡動用紀錄、申請書、交易查詢報告及跨行
    ATM 交易明細資料查詢報表等在卷可參。另丙○○係經由被
    告之友人甲○○帶同被告至乙○○住處歸還現金卡之事實，
    亦有證人甲○○於警詢及偵訊中證述詳實，是被告確實有取
    走乙○○之現金卡等情應屬無訛。
(二)又本院勘驗告訴人所提出與被告爭執之錄音帶之內容結果：
    其中乙○○質問被告為何要偷領伊的錢，經帶有酒意之被告
    表示「是我不對，…我很想不開，…你無法原諒我，沒關係
    ，我甘願、認命…」等語及乙○○質問被告偷領多少錢，被
    告回答「4 萬」等語，此有本院勘驗筆錄（見本院卷第46頁
    ）及檢察事務官勘驗筆錄之譯文（見偵卷第35頁、第36頁）
    在卷可參，且被告亦不否認錄音帶數人聲音中分別為其本人
    、乙○○及甲○○，是被告確實曾在告訴人住處中向告訴人
    乙○○及證人甲○○面前承認有盜領告訴人之現金4 萬元之
    事實，堪以認定。
(三)被告雖以錄音當時有酒意，不復記憶等語置辯，惟查，被告
    於警詢時供稱：係告訴人每次叫伊去領錢時會告訴伊密碼，
    伊不記得密碼；又於本院審理時改稱：伊分3 次跟乙○○借
    款，伊是跟乙○○說有急用，乙○○一直追問我為何要借錢
    ，伊被問的很煩，叫乙○○不要問，第一次乙○○在打牌，
    伊就一直煩她，是她拿卡給伊後，再告訴伊密碼，…第二次
    也是一直拜託她，跟她說從薪資裡扣，是伊自己去拿卡片，
    乙○○再告訴我密碼，…第三次是伊說身上沒錢，拜託乙○○借伊錢，伊一直魯她，伊告訴她，要去別的地方工作還她
    錢，伊也就一直拜託她借伊錢云云（見本院卷第46頁至第47
    頁），被告前後翻異前詞，且依被告所陳，告訴人已非樂意
    借款與被告，豈會一借再借，且被告就究竟告訴人如何同意
    借款均有所迴避而不答，則其所辯顯係卸責推諉之詞。又倘
    告訴人果係同意借款與被告，何以未與被告約定如何還卡片
    及還款；被告果係欲去外地工作而借錢，又與被告先前所稱
    以在告訴人處工資相抵以償還之陳述亦有未符。復依寶島商
    業銀行（日盛商業銀行之前身）跨行ATM 交易明細資料查詢
    系統報表（見94年度偵字第5798號卷第25頁）可知，上開現
    金卡帳號於94年5 月30日20時10分許仍有預借現金2 萬元之
    提款記錄，而被告之友人甲○○係受告訴人之請求，於同日
    21時許帶同被告至告訴人家中歸還卡片，此有證人甲○○於
    警詢及偵訊證述詳實，倘告訴人同意借款，何以令第三人代
    為聯絡被告並追討卡片，益徵被告於本院審理時稱最後一次
    借款當天是包車出門，下雨天匆忙而忘記還現金卡等語，顯
    與事實相違，尚非可採。
(四)至於被告聲請傳喚林梁燈證明告訴人同意讓被告延緩10天還
    款等情，惟就告訴人是否同意被告延緩還款，與被告是曾未
    徵得告訴人同意取走其現金卡及預借現金實屬無涉，係屬與
    待證事實無重要關係，則依刑事訴訟法第163 條之2 第2 項
    第2 款之規定，應予駁回其聲請。而被告聲請傳喚證人乙○○證明告訴人同意借款與被告等情，經本院分別於96年2 月
    8 日傳喚及96年3 月1 日拘提均未到庭，被告亦未能提出或
    聯絡告訴人到庭，而本件被告竊取現金卡及盜領預借現金卡
    之事實已臻明確，而無再調查之必要，爰依刑事訴訟法第
    163 條之2 第2 項第3 款規定，應予駁回，附此敘明。
(五)綜上所述，本件事證明確，被告犯行應堪認定。
三、按行為後法律有變更者，適用行為時之法律，但行為後之法
    律有利於行為人者，適用最有利於行為人之法律，刑法第2
    條第1 項定有明文。本件被告行為後，95年7 月1 日修正施
    行之新刑法，業已刪除第56條關於連續犯之規定，而被告於
    舊法時期所為3 次利用自動付款設備詐欺罪犯行，如依修正
    前之連續犯規定論以一罪，僅得加重其刑至二分之一，倘依
    新法則均應數罪分別論斷而併罰，其刑度均較依連續犯規定
    論以一罪之結果為重，以舊法對被告較有利；其次，95年7
    月1 日修正施行之刑法亦刪除第55條關於牽連犯之規定，而
    被告所犯普通竊盜與利用自動付款設備詐欺二罪間，有方法
    、目的之牽連犯關係，依修正前即行為時之規定，應從一重
    之普通竊盜罪處斷，依修正後之規定則應二罪分論併罰，以
    舊法較有利於被告；再者，就被告所犯普通竊盜罪及利用自
    動付款設備詐欺罪之罰金刑而言，95年6 月14日修正公布之
    刑法施行法第1 條之1 將其貨幣單位或提高額度另作規定，
    換算結果與舊法固無不同，然刑法於95年7 月1 日修正施行
    前之第33條第5 款原規定罰金刑為銀元1 元以上即新臺幣3
    元以上，修正後該條款則將罰金刑提高為新臺幣1,000 元以
    上，並以百元計算之，核諸刑法第35條所規定刑之輕重比較
    標準，該二罪之刑度應以行為時之法律規定較有利於被告。
    被告行為後之法律已有如上之變更，經綜合比較結果，適用
    舊法對於被告較為有利，是應依刑法第2 條第1 項前段規定
    ，適用被告行為時之舊法。
四、核被告所為，係犯刑法第320 條第1 項竊盜罪及第339 條之
    2 第1 項之利用自動付款設備詐欺罪。被告先後3 次利用內
    埔郵局、水門郵局之自動付款設備詐領現金之犯行，其時間
    緊接，所犯構成要件相同，顯係基於概括犯意而為，應依修
    正前刑法第56條連續犯規定論以一罪，並加重其刑。被告所
    犯普通竊盜罪與利用自動付款設備詐欺罪間，有方法、目的
    之牽連犯關係，應依修正前刑法第55條規定從一重之普通竊
    盜罪處斷。茲審酌被告正值青壯之年，不思以正途獲取財物
    ，率爾行竊他人之現金卡，並以竊得之現金卡盜領他人錢財
    計4 萬元，侵害他人之財產權，犯後猶飾詞狡辯而未坦然認
    錯，態度欠佳，以及其犯罪之手段、所生損害等一切情狀，
    量處如主文所示之刑，以資懲儆。
據上論斷，應依刑事訴訟法第299 條第1 項前段，刑法第2 條第
1 項前段、第56條（修正前）、第320 條第1 項、第339 條之2
第1 項、第55條（修正前），罰金罰鍰提高標準條例第1 條前段
，判決如主文。
本案經檢察官鍾仁松到庭執行職務。
中　　華　　民　　國　　96　　年　　6 　　月　　11　　日
                  刑事第二庭  審判長法  官  羅森德
                                    法  官  陳松檀
                                    法  官  陳海寧
以上正本證明與原本無異。
如不服本判決應於收受本判決送達後十日內向本院提出上訴書狀
，其未敘述上訴理由者，並得於提起上訴後十日內向本院補提理
由書狀（均須按他造當事人之人數附繕本）「切勿逕送上級法院
」
中　　華　　民　　國　　96　　年　　6 　　月　　21　　日
                                    書記官  馮得弟
附錄本案論罪科刑法條
刑法第320條第1項
意圖為自己或第三人不法之所有，而竊取他人之動產者，為竊盜
罪，處 5 年以下有期徒刑、拘役或 5 百元以下罰金。
刑法第339條之2第1項
意圖為自己或第三人不法之所有，以不正方法由自動付款設備取
得他人之物者，處3 年以下有期徒刑、拘役或1萬 元以下罰金。
